臺灣高雄地方法院刑事判決　　　　　　　99年度訴字第1274號
公　訴　人　臺灣高雄地方法院檢察署檢察官
被　　　告　李姿瑩
上列被告因偽造文書等案件，經檢察官提起公訴（99年度偵字第
7075號），本院判決如下：
    主  文
李姿瑩共同犯行使偽造私文書罪，處有期徒刑陸月，如易科罰金
，以新臺幣壹仟元折算壹日；偽造如附表編號一至七偽造之署名
及數量欄所示「李麗淑」之署名共柒枚、扣案之奧黛莉品牌女用
內衣貳套、女用運動內衣壹套，均沒收。又共同犯行使偽造私文
書罪，處有期徒刑肆月，如易科罰金，以新臺幣壹仟元折算壹日
；偽造如附表編號八至九偽造之署名及數量欄所示「林鳳鴦」之
署名共貳枚均沒收。應執行有期徒刑玖月，如易科罰金，以新臺
幣壹仟元折算壹日；偽造如附表所示「李麗淑」署名共柒枚、「
林鳳鴦」之署名共貳枚、扣案之奧黛莉品牌女用內衣貳套、女用
運動內衣壹套均沒收。
被訴竊盜部分無罪。
    事  實
一、李姿瑩與蔡賢寶（另案審結）係同居之男女朋友，於民國99
    年1 月4 日18時49分前某時許，李姿瑩明知蔡賢寶持有之李
    麗淑所有之慶豐銀行信用卡（卡號：0000000000000000）、
    永豐銀行信用卡（卡號：0000000000000000）各1 張非其等
    所有，係來源不明之物，竟共同意圖為自己不法所有，基於
    詐欺取財及偽造私文書並行使之犯意聯絡，由李姿瑩持上開
    信用卡分別於如附表編號一至七所示之時、地，購買商品消
    費，並在信用卡簽帳單簽名欄內偽簽「李麗淑」署名各1 枚
    ，以示李麗淑本人持卡購物消費之意，復將偽造完成之該簽
    帳單交付予不知情之商店店員，致該店員陷於錯誤，誤以為
    持卡人李麗淑本人前往消費，而交付其所消費之商品，合計
    詐得新臺幣（下同）34,390元（盜刷時間、盜刷地點、盜刷
    金額、所購物品、盜刷使用之信用卡詳如附表編號一至七所
    示），足以生損害於李麗淑、特約商店及發卡銀行對於信用
    卡交易管理之正確性，上開信用卡2 張事後則由李姿瑩隨意
    丟棄至愛河滅失。另於99年1 月17日15時許，李姿瑩明知蔡
    賢寶持有之林鳳鴦（起訴書誤載為林鳳「鴛」）所有之聯邦
    銀行信用卡（卡號：0000000000000000）1 張，非其等所有
    ，亦屬來源不明之物，復共同基於詐欺取財及偽造私文書並
    行使之犯意聯絡，由李姿瑩持上開信用卡分別於如附表編號
    八至九所示之時間、地點，購買商品消費，並在信用卡簽帳
    單名欄內偽簽「林鳳鴦」署名各1 枚，以示林鳳鴦本人持卡
    購物消費之意，復將偽造完成之該簽帳單交付予不知情之該
    商店店員，致使商店店員陷於錯誤，誤以為持卡人林鳳鴦本
    人前往消費，而交付其所消費之商品，合計詐得15,528 元
    （盜刷時間、盜刷地點、盜刷金額、所購物品、盜刷使用之
    信用卡詳如附表編號8 至9 所示），足以生損害於林鳳鴦、
    特約商店及發卡銀行對於信用卡交易管理之正確性，上開信
    用卡1 張事後亦為李姿瑩隨意丟棄至愛河滅失。嗣因李麗淑
    、林鳳鴦分別發覺被竊及信用卡遭盜刷乙事，遂報警處理，
    經警調閱案發時所攝得之路口及商家監視錄影畫面，始於同
    年月27日16時30分許，在高雄市鼓山區○○○路51巷內，攔
    停盤查正準備騎乘車牌號碼XW9-138 號機車之蔡賢寶及李姿
    瑩而查悉上情，復徵得其等同意前往高雄市○○區○○街82
    號2 樓住處，並當場扣得以上開信用卡刷卡消費購買之奧黛
    莉牌女用內衣褲2 套及運動內衣褲1 套。
二、案經高雄市政府警察局鼓山分局移請臺灣高雄地方法院檢察
    署檢察官偵查起訴。
    理  由
壹、按被告以外之人於審判外之陳述雖不符刑事訴訟法第159 條
    之1 至之4 等四條之規定，而經當事人於審判程序同意作為
    證據，法院審酌該言詞陳述或書面陳述作成時之情況，認為
    適當者，亦得為證據；當事人、代理人或辯護人於法院調查
    證據時，知有刑事訴訟法第159 條第1 項不得為證據之情形
    ，而未於言詞辯論終結前聲明異議者，視為有前項之同意，
    同法第159 條之5 定有明文。立法意旨在於傳聞證據未經當
    事人之反對詰問予以核實，原則上先予排除；惟若當事人已
    放棄反對詰問權，於審判程序中表明同意該等傳聞證據可作
    為證據；或於言詞辯論終結前未聲明異議，基於尊重當事人
    對傳聞證據之處分權，及證據資料愈豐富，愈有助於真實發
    見之理念，且強化言詞辯論主義，使訴訟程序得以順暢進行
    ，上開傳聞證據亦均具有證據能力。查本案判決所引用具傳
    聞性質之各項證據資料，業據本院於審判期日依法踐行調查
    證據程序，被告李姿瑩同意上開證據均有證據能力（見本院
    審訴卷第33頁背面），且於言詞辯論終結前亦未聲明異議，
    復查無依法應排除證據能力之情形，依上開規定，應有證據
    能力。
貳、有罪部分：
一、上開事實，業據被告李姿瑩於本院準備程序、審理中坦承不
    諱（見本院審訴卷第32、33頁、本院卷第45頁），而被告李
    姿瑩持李麗淑所有之永豐銀行、慶豐銀行信用卡各1 張於附
    表編號一至七所示時間以偽造李麗淑簽名之方式盜刷一情，
    核與同案被告蔡賢寶於本院審理程序中之供述（見本院卷第
    45 頁 ）、被害人李麗淑、證人即EASY SHOP 光華家福店店
    長謝雅嫻於警詢中之證述相符（上均見警卷第11、13至15頁
    ），復有高雄市政府警察局鼓山分局內惟派出所扣押筆錄、
    扣押物品目錄表（見警卷第25至29頁）、扣押物交付保管條
    （見警卷第32頁）、永豐銀行信用卡爭議款處理授權書、慶
    豐銀行爭議款消費明細一覽表、統一發票、中國信託銀行簽
    帳單（上均見警卷第33、34、36至42頁）、監視器擷取畫面
    （見警卷第47頁）在卷可稽；另被告李姿瑩持林鳳鴦所有之
    聯邦銀行信用卡1 張於附表編號八、九所示時間以偽造林鳳
    鴦署名之方式盜刷一情，亦與同案被告蔡賢寶於本院審理中
    之供述（見本院卷第45頁）、證人即家樂福公司愛河店員工
    洪盈吟於警詢中之證述吻合（見警卷第16至18頁），並有卷
    附之聯邦銀行爭議交易聲明書、調閱簽單函、簽帳單2 紙、
    統一發票2 紙（見警卷第35、36、43、44頁）、監視器擷取
    畫面（見警卷第48頁）。綜上，本案罪證明確，被告李姿瑩
    前開犯行，均堪以認定。
二、論罪科刑：
  (一)按持信用卡刷卡消費時，在簽帳單上署名，除表示已收受特
    約商店所交付之交易標的物外，並為確認該筆消費之憑證，
    亦即，簽帳單性質上除與收據相同外，復為信用卡發卡銀行
    執向簽帳人收款之憑證，而為特定法律上權利義務關係之表
    彰，自應屬刑法第210 條之私文書。核被告李姿瑩所為，係
    犯刑法第216 條、第210 條行使偽造私文書罪、同法第339
    條第1 項之詐欺取財罪。被告李姿瑩就上開犯行，與同案被
    告蔡賢寶有犯意聯絡及行為負擔，均應論以共同正犯。被告
    李姿瑩共同偽造「李麗淑」、「林鳳鴦」之署名係偽造文書
    之階段行為，其持上開信用卡簽帳單交付特約商店人員而行
    使，其偽造私文書之低度行為，為行使偽造私文書之高度行
    為所吸收，均不另論罪。次按，刑法上之接續犯，係指如數
    行為於同時同地或密切接近之時、地實施，侵害同一之法益
    ，各行為之獨立性極為薄弱，依一般社會健全觀念，在時間
    差距上，難以強行分開，在刑法評價上，以視為數個舉動之
    接續施行，合為包括之一行為予以評價，較為合理，而為包
    括之一罪( 最高法院86年台上字第3295號判例意旨參照) 。
    又如附表編號一至七、八及九所示之7 次、2 次犯行，係分
    別持被害人李麗淑、林鳳鴦之信用卡盜刷，且盜刷之時間、
    地點密接，顯亦屬基於單一犯意所為，依一般社會健全觀念
    ，在時間差距上，難以強行分開，在刑法評價上，亦以包括
    一罪之接續犯予以評價各1 罪，較為合理。公訴意旨認被告
    李姿瑩此部先後9 次行使偽造私文書犯行，應論以9 罪，顯
    有未合，併此敘明。再被告李姿瑩以一冒名刷卡行為，同時
    觸犯詐欺取財及行使偽造私文書罪，屬想像競合犯，應依刑
    法第55條規定，從一重之行使偽造私文書罪處斷。被告李姿
    瑩各所犯附表編號一至七、八至九所示行使偽造私文書2 罪
    ，其時間不同，侵害法益互異，顯係另行起意，應予分論併
    罰。
  (二)爰審酌被告李姿瑩明知同案被告蔡賢寶取得之信用卡係屬來
    源不明之物，不思循正途謀求生計，在短時間內多次假冒他
    人名義偽簽刷卡消費，侵害他人之財產權，危害金融秩序及
    交易安全，且迄未賠償被害人之損失，所為殊非可取；惟念
    及其犯後尚知坦承犯行，態度尚可，兼衡其素行、智識程度
    及被害人所受損害之程度等一切情狀，分別量處如主文所示
    之刑，暨定其應執行刑，並依刑法第41條第1 項前段、第8
    項均諭知易科罰金之標準，以示懲儆。
  (三)又未扣案如附表偽造之署名及數量欄所示之信用卡消費簽帳
    單上「李麗淑」、「林鳳鴦」之署名各7 枚、2 枚，均應於
    被告李姿瑩所犯各次行使偽造私文書罪項下，依刑法第21 9
    條規定，不論屬於犯人與否，均予宣告沒收之；另偽造之信
    用卡簽帳單共9 紙，因已交付行使於特約商店，而非屬被告
    李姿瑩所有之物，爰不另為沒收之諭知；另扣案之奧黛莉品
    牌女用內衣2 套、女用運動內衣1 套，均為被告李姿瑩於附
    表編號5 所示之時間、地點，盜刷信用卡所詐得之物品，仍
    屬被告所有，並經被告自承在卷（見警卷第9 頁），係被告
    犯罪所取得，爰均依刑法第38條第1 項第3 款規定，併予宣
    告沒收。
、無罪部分：
一、公訴意旨略以：被告李姿瑩與蔡賢寶（另案審結）共同基於
    竊盜犯意聯絡：(一)於民國99年1 月4 日16時許，被告2 人共
    乘車牌號碼XW9-138 號機車，前往高雄市鼓山區○○○路51
    巷內登山口附近，由被告李姿瑩把風，被告蔡賢寶趁機徒手
    竊取李麗淑所有放置於機車置物箱內之慶豐銀行信用卡（卡
    號：0000000000000000）、永豐銀行信用卡（卡號：000000
    0000000000）各1 張；(二)另於99年1 月17日15時許，被告2
    人復共乘上開重型機車前往高雄市鼓山區○○○路51巷內登
    山口附近，仍由被告李姿瑩把風，被告蔡賢寶趁機徒手竊林
    鳳鴦（起訴書誤載為林鳳「鴛」）所有放置於機車置物箱內
    之聯邦銀行信用卡（卡號：0000000000000000）1 張、國民
    身分證及健保卡各1 張、郵局金融卡1 張、現金1,50 0元等
    物，因而認為被告李姿瑩與被告蔡賢寶共犯刑法第320 條第
    1 項之竊盜罪嫌。
二、按檢察官就被告犯罪事實，應負舉證責任，並指出證明之方
    法；犯罪事實應依證據認定之，無證據不得認定犯罪事實；
    不能證明被告犯罪者，應諭知無罪之判決，刑事訴訟法第16
    1 條第1 項、第154 條第2 項、第301 條第1 項分別定有明
    文。次按刑事訴訟法上所謂認定犯罪事實之積極證據，係指
    適合於被告犯罪事實之認定之積極證據而言，雖不以直接證
    據為限，間接證據亦包括在內，然而無論直接或間接證據，
    其為訴訟上之證明，須於通常一般之人均不致有所懷疑，而
    得確信其為真實之程度者，始得據為有罪之認定，倘其證明
    尚未達到此一程度，而有合理之懷疑存在，無從使事實審法
    院得有罪之確信時，即應由法院諭知被告無罪之判決。（最
    高法院76年台上字第4986號判例意旨可資參照）
三、公訴意旨認被告李姿瑩與同案被告蔡賢寶共犯竊盜罪2 次，
    無非係以被告李姿瑩、同案被告蔡賢寶於警詢及偵查中之供
    述、被害人李麗淑、林鳳鴦警詢時之證述、監視器翻拍照片
    慶豐銀行信用卡爭議款消費明細一覽表、聯邦銀行信用卡爭
    議交易聲明書、信用卡簽帳單及統一發票等為主要論據。訊
    據被告李姿瑩，堅詞否認有何與被告蔡賢寶共同竊取李麗淑
    、林鳳鴦前開信用卡之行為，辯稱：這兩次的信用卡都是蔡
    賢寶騎機車在我外出後停在某個地方由我在機車上等候，而
    蔡賢寶則用走的到附近的地方，過一會而就走回來到機車上
    載我ㄧ起離開，在半路上蔡賢寶就拿信用卡給我，我有問蔡
    賢寶信用卡從何而來，蔡賢寶表示是撿到的，因為一時鬼迷
    心竅，且當時沒有工作，才會拿被害人的信用卡去盜刷，我
    不知道上開信用卡是蔡賢寶竊取等詞。經查：
  (一)被害人李麗淑、林鳳鴦於警詢時均證述不知偷竊對象為誰（
    見警卷第11、12頁），且被害人林鳳鴦於本院審理時證稱：
    身分證、健保卡沒有遭竊，因為我沒有帶去等詞明確（見本
    院卷第59頁），足徵林鳳鴦之身分證、健保卡並未遭同案被
    告蔡賢寶所竊取；另慶豐銀行信用卡爭議款消費明細一覽表
    、聯邦銀行信用卡爭議交易聲明書、信用卡簽帳單及統一發
    票等證據，亦僅能證明被告李姿瑩確有持上開信用卡盜刷之
    行為，是尚無從以被害人之證述及上開書證遽認被告李姿瑩
    對於同案被告蔡賢寶2 次之竊盜行為有何把風行為或與同案
    被告蔡賢寶有犯意聯絡與行為分擔至明。
  (二)又同案被告蔡賢寶於警詢時供稱：兩次都是我下手竊取的，
    李姿瑩都在旁邊並不知情，我在他人機車置物箱竊得信用卡
    等詞明確（見警卷第3 頁）；其於本院審理中證述：99 年1
    月4 日16時許，我偷李麗淑的機車置物箱時，被告李姿瑩沒
    有看到，我也沒有告知被告李姿瑩要偷機車置物箱內的物品
    ，也沒有請被告李姿瑩幫我看看附近有無人注意，99 年1月
    17日那天，我跟被告李姿瑩說要去買玉米，叫李姿瑩去牽車
    的地方等我，被告李姿瑩牽車的地方與我買玉米的地方離很
    遠等詞（見本院卷第49頁、偵卷第6 頁），顯見同案被告蔡
    均未證述被告李姿瑩知情並參與2 次竊盜犯行。是同案被告
    蔡賢寶前開證述亦不足認定被告李姿瑩與其就2 次竊盜行為
    有何把風行為或有犯意聯絡與行為分擔。
  (三)另觀諸99年1 月17日路口監視器擷取畫面照片（見警卷第46
    頁），左上第1 張照片是被告李姿瑩騎乘機車之照片，而後
    面走路之人應係是同案被告蔡賢寶；另3 張照片則僅有被告
    蔡賢寶1 人在鼓山三路51巷底；中間2 張照片則係同案被告
    蔡賢寶與被告李姿瑩共同騎乘機車離去，上開照片均非同案
    被告蔡賢寶竊取被害人財物之犯罪現場照片，尚不足以證明
    同案被告蔡賢寶竊取被害人財物時，被告李姿瑩係在竊盜現
    場並有把風之行為，即無從作為被告李姿瑩與同案被告蔡賢
    寶有犯意聯絡或行為分擔之不利證據。
  (四)綜上所述，本件公訴意旨就被告李姿瑩涉嫌共同竊盜所舉之
    證據，均難積極證明被告李姿瑩已對同案被告蔡賢寶之2 次
    竊盜行為有所認識，且與同案被告蔡賢寶有犯意聯絡與行為
    分擔而實施把風行為，並達足使通常一般人不致有所懷疑，
    而得確信其為真實之程度。此外，復查無其他積極證據足資
    證明被告李姿瑩犯罪，揆諸前揭說明，自應為被告李姿瑩無
    罪之諭知。
  (五)公訴人復主張被告李姿瑩若無竊盜之犯行，亦涉有收受贓
    物（信用卡）之不法行為，請求變更法條併審理之。惟按刑
    事訴訟法第300 條所謂得就起訴之犯罪事實變更檢察官所引
    應起訴之法條，係指法院於不妨害事實同一之範圍內，得自
    由認定事實，適用法律而言。竊盜罪與收受贓物社會基本事
    實歧異，法律所賦予之評價亦不相同，殊非具有犯罪事實同
    一性之案件，本院自不得變更法條審理；至公訴人如認被告
    李姿瑩尚涉有收受贓物之行為，應由檢察官另為適法之處理
    ，併此敘明。
據上論斷，應依刑事訴訟法第299 條第1 項前段、第301 條第1
項，刑法第28條、第216 條、第210 條、第339 條第1 項、第55
條、第41條第1 項前段、第8 項、第219 條、第38條第1 項第3
款、第51條第5 款、第9 款，刑法施行法第1 條之1 ，判決如主
文。
本案經檢察官吳昇峰到庭執行職務。
中    華    民    國    100    年    2    月    24    日
                  刑事第十一庭  審判長法  官  李代昌
                                      法  官  鄭  瑋
                                      法  官  林正忠
以上正本證明與原本無異。
如不服本判決應於收受判決後10日內向本院提出上訴書狀，並應
敘述具體理由。其未敘述上訴理由者，應於上訴期間屆滿後20日
內向本院補提理由書(均須按他造當事人之人數附繕本)「切勿逕
送上級法院」。
中    華    民    國   100    年    2     月    25    日
                                      書記官  劉甄庭
附錄本案論罪科刑法條：
刑法第216條
行使第210 條至第215 條之文書者，依偽造、變造文書或登載不
實事項或使登載不實事項之規定處斷。
刑法第210條
偽造、變造私文書，足以生損害於公眾或他人者，處5 年以下有
期徒刑。
同法第339條第1項
意圖為自己或第三人不法之所有，以詐術使人將本人或第三人之
物交付者，處5 年以下有期徒刑、拘役或科或併科1 千元以下罰
金。
附表：
 ┌─┬───┬────┬────┬────┬────┬─────┬─────┐
 │編│被害人│盜刷時間│盜刷地點│盜刷金額│所購物品│盜刷使用之│偽造之署名│
 │號│      │        │        │（新臺幣│        │信用卡    │及數量    │
 │  │      │        │        │）      │        │          │          │
 ├─┼───┼────┼────┼────┼────┼─────┼─────┤
 │一│李麗淑│99年1月4│高雄市三│5,750元 │尊爵G10 │慶豐銀行信│信用卡消費│
 │  │      │日18時49│民區河東│        │洋酒1 瓶│用卡卡號  │簽帳單之持│
 │  │      │分許    │路356 號│        │、尊爵G9│0000000000│卡人簽名欄│
 │  │      │        │「家樂福│        │洋酒2 瓶│448700號  │「李麗淑」│
 │  │      │        │愛河店」│        │、長壽牌│          │署名1 枚（│
 │  │      │        │        │        │香煙7 條│          │警卷第39頁│
 │  │      │        │        │        │        │          │第2張）   │
 ├─┼───┼────┼────┼────┼────┼─────┼─────┤
 │二│李麗淑│99年1月4│同上    │7,300元 │七星牌香│永豐銀行信│信用卡消費│
 │  │      │日18時53│        │        │煙10條  │用卡卡號  │簽帳單之持│
 │  │      │分許    │        │        │        │0000000000│卡人簽名欄│
 │  │      │        │        │        │        │733104號  │「李麗淑」│
 │  │      │        │        │        │        │          │署名1 枚（│
 │  │      │        │        │        │        │          │警卷第39頁│
 │  │      │        │        │        │        │          │左邊第1 張│
 │  │      │        │        │        │        │          │）        │
 ├─┼───┼────┼────┼────┼────┼─────┼─────┤
 │三│李麗淑│99年1月4│同上    │6,620元 │尊爵G10 │同上      │信用卡消費│
 │  │      │日19時24│        │        │洋酒7 瓶│          │簽帳單之持│
 │  │      │分許    │        │        │、尊爵G1│          │卡人簽名欄│
 │  │      │        │        │        │洋酒4 瓶│          │「李麗淑」│
 │  │      │        │        │        │        │          │署名1 枚（│
 │  │      │        │        │        │        │          │警卷第39頁│
 │  │      │        │        │        │        │          │右邊第1 張│
 │  │      │        │        │        │        │          │）        │
 ├─┼───┼────┼────┼────┼────┼─────┼─────┤
 │四│李麗淑│99年1月4│高雄市前│3,990元 │尊爵G7洋│同上      │信用卡消費│
 │  │      │日20時2 │鎮區光華│        │酒3 瓶、│          │簽帳單之持│
 │  │      │分許    │二路157 │        │尊爵G3洋│          │卡人簽名欄│
 │  │      │        │號「家樂│        │酒4 瓶  │          │「李麗淑」│
 │  │      │        │福光華店│        │        │          │署名1 枚（│
 │  │      │        │」      │        │        │          │警卷第36頁│
 │  │      │        │        │        │        │          │左邊第1 張│
 │  │      │        │        │        │        │          │）        │
 ├─┼───┼────┼────┼────┼────┼─────┼─────┤
 │五│李麗淑│99年1月4│同上    │6,510元 │某洋酒5 │慶豐銀行信│信用卡消費│
 │  │      │日20時6 │        │        │瓶、某洋│用卡卡號  │簽帳單之持│
 │  │      │分許    │        │        │酒4 瓶  │0000000000│卡人簽名欄│
 │  │      │        │        │        │        │448700號  │「李麗淑」│
 │  │      │        │        │        │        │          │署名1 枚（│
 │  │      │        │        │        │        │          │警卷第36頁│
 │  │      │        │        │        │        │          │右邊第1 張│
 │  │      │        │        │        │        │          │）        │
 ├─┼───┼────┼────┼────┼────┼─────┼─────┤
 │六│李麗淑│99年1月4│高雄市前│3,260元 │奧黛莉牌│永豐銀行信│中國信託信│
 │  │      │日20時10│鎮區光華│        │女用內衣│用卡卡號  │用卡消費簽│
 │  │      │分許    │二路157 │        │、運動內│0000000000│帳單之簽名│
 │  │      │        │號「EASY│        │衣共約6 │733104號  │欄「李麗淑│
 │  │      │        │SHOP光華│        │套      │          │」署名1 枚│
 │  │      │        │家福店」│        │        │          │（警卷第38│
 │  │      │        │        │        │        │          │頁上面第1 │
 │  │      │        │        │        │        │          │張）      │
 ├─┼───┼────┼────┼────┼────┼─────┼─────┤
 │七│李麗淑│99年1月4│同上    │960元   │奧黛莉牌│慶豐銀行信│中國信託信│
 │  │      │日20時20│        │        │男用內褲│用卡卡號  │用卡消費簽│
 │  │      │分許    │        │        │4 件    │0000000000│帳單之簽名│
 │  │      │        │        │        │        │448700號  │欄「李麗淑│
 │  │      │        │        │        │        │          │」署名1 枚│
 │  │      │        │        │        │        │          │（警卷第38│
 │  │      │        │        │        │        │          │頁第2張） │
 ├─┼───┼────┼────┼────┼────┼─────┼─────┤
 │八│林鳳鴦│99年1月 │高雄市三│7,764元 │軒尼詩洋│聯邦銀行信│信用卡消費│
 │  │      │17日15時│民區河東│        │酒3 瓶  │用卡卡號  │簽帳單之持│
 │  │      │21分許  │路356 號│        │        │0000000000│卡人簽名欄│
 │  │      │        │「家樂福│        │        │319607號  │「林鳳鴦」│
 │  │      │        │愛河店」│        │        │          │署名1 枚（│
 │  │      │        │        │        │        │          │見警卷第43│
 │  │      │        │        │        │        │          │頁上面第1 │
 │  │      │        │        │        │        │          │張）      │
 ├─┼───┼────┼────┼────┼────┼─────┼─────┤
 │九│林鳳鴦│99年1月 │高雄市三│7,764元 │軒尼詩洋│同上      │信用卡消費│
 │  │      │17日15時│民區河東│        │酒3 瓶  │          │簽帳單之持│
 │  │      │27分許  │路356 號│        │        │          │卡人簽名欄│
 │  │      │        │「家樂福│        │        │          │「林鳳鴦」│
 │  │      │        │愛河店」│        │        │          │署名1 枚（│
 │  │      │        │        │        │        │          │見警卷第43│
 │  │      │        │        │        │        │          │頁第2 張）│
 │  │      │        │        │        │        │          │          │
 └─┴───┴────┴────┴────┴────┴─────┴─────┘